【裁判字號】    97,抗,297
【裁判日期】    971106
【裁判案由】    停止執行
【裁判全文】
臺灣高等法院高雄分院民事裁定           97年度抗字第297號
抗  告  人  中國鋼鐵結構股份有限公司
法定代理人  丙○○
代  理  人  謝諒獲  律師
相  對  人  立昌有限公司
                        號
法定代理人  丁○○○
相  對  人  進興起重工程有限公司
法定代理人  甲○○
相  對  人  乙○○
上列抗告人因與立昌有限公司等間停止執行事件，對於民國97年
8 月14日臺灣高雄地方法院97年度審聲字第1024號所為裁定提起
抗告，本院裁定如下：
    主  文
抗告駁回。
抗告程序費用由抗告人負擔。
    理  由
一、抗告意旨略以：強制執行除不動產專屬管轄外，均無專屬管
    轄之規定，強制執行所產生之異議，聲明異議，非專屬管轄
    ，當事人得依民訴管轄權之規定，與其他訴訟一併提起，以
    符訴訟經濟原則，避免同一問題產生數訴；本件台灣高雄地
    方法院（下稱高雄地院）與台灣士林地方法院（下稱士林地
    院）對相同之執行名義，各裁定擔保金額，使同一強制執行
    有二倍半之擔保金；對第三人逾10日未聲明異議者，如仍拒
    絕給付，執行法院應依強制執行法第119 條規定，強制執行
    第三人之財產，如執行無效果，應發給「對第三人之債權憑
    証」，或將「對第三人之債權憑証」與「對債務人之債權憑
    証」統一在「同一張債權憑証」內，以避免債權人重覆執行
    。以上理由請本院「從事法之續造、確保裁判之一致性」，
    及就其所涉及之法律見解「具有原則上重要性者」，為統一
    解釋云云。
二、原審裁定略以：本件債務人異議之訴及回復原狀聲請之受訴
    法院既為士林地院，得否因必要情形或依聲請定相當並確實
    之擔保，而為停止強制執行裁定之法院，乃士林地院，該院
    並無管轄權。又抗告人債務人異議之訴及回復原狀之聲請，
    雖據抗告人撤回，惟此係涉及聲請停止執行之法定要件存在
    與否之判斷，該院既無管轄權，即無從本件聲請逕為裁處，
    爰裁定送達士林地方法院等語。
三、按訴訟之全部或一部，法院認為無管轄權者，依原告聲請或
    依職權以裁定移送於其管轄法院；移送訴訟之裁定確定時，
    受移送之法院受其羈束，不得以該訴訟更移送於他法院。但
    專屬於他院管轄者，不在此限，民事訴訟法第28條第1 項、
    第30條定有明文。而所謂專屬管轄，非以法律以明文定為「
    專屬管轄」者為限，凡法律規定某類事件僅得由一定法院管
    轄者，縱未以法文明定「專屬管轄」字樣，仍不失其專屬管
    轄之性質。最高法院97年度台抗字第403 號裁定亦謂：「有
    回復原狀之聲請，或提起再審或異議之訴，或對於和解為繼
    續審判之請求，或提起宣告調解無效之訴、撤銷調解之訴，
    或對於許可強制執行之裁定提起抗告時，法院因必要情形或
    依聲請定相當並確實之擔保，得為停止強制執行之裁定，強
    制執行法第十八條第二項定有明文。所稱法院，係指受理回
    復原狀之聲請、再審之訴、異議之訴等訴訟之受訴法院而言
    。抗告人係向士林地院提起債務人異議之訴及回復原狀之聲
    請，其聲請停止強制執行之管轄法院自為士林地院。原法院
    認該聲請事件應由士林地院管轄，高雄地院無管轄權，並無
    適用法規顯有錯誤之情形，亦無所涉及之法律上見解具有原
    則上重要性之情事」。本件相對人於96年7 月19日以最高法
    院96年度台上字第967 號確定民事判決為執行名義，向高雄
    地院聲請對抗告人對第三人台灣銀行高雄分行之金錢債權強
    制執行，由高雄地院以96年度執字第68355 號強制執行事件
    受理。抗告人除於97年1 月11日對包括相對人在內共7 人起
    訴，由士林地院以97年訴字第88號損害賠償等事件審理，並
    於97年5 月2 日具狀撤回起訴，有民事強制執行聲請狀及所
    附執行名義、抗告人97年1 月11日起訴狀、97年5 月2 日民
    事撤回狀附卷（本院卷一一０至一五二頁、一六一至一八九
    頁）外，復於97年3 月18日向士林地院聲請停止強制執行，
    理由略以：抗告人之前曾在高雄地院以96存字第7346號及士
    林地院97存字第167 號各提供擔保新台幣（下同）196 萬
    5698 元 ，故請求以該2 擔保金之1 做為本件聲請強制執行
    之擔保，並裁定於士林地院97年度訴字第88號事件裁判確定
    前，停止執行云云，士林地院以97年度聲字第362 號裁定該
    停止強制執行之聲請，移轉高雄地院確定，理由略以：抗告
    人向該院起訴請求撤銷本件強制執行程序及回復原狀部分之
    訴，業經該院於97年3 月20日裁定移送高雄地院，而認本件
    聲請停止強制執執行，應向高雄地院為之等語。依首揭說明
    ，原法院裁定將本件裁定移送士林地方法院，於法並無不合
    。抗告意旨指摘原裁定不當，求予廢棄，為無理由，應予駁
    回。至於抗告人於97年5 月2 日撤回起訴，係關係聲請停止
    執行有無理由之審究事項，該審究次序在「有無管轄權」之
    後，應俟本件移轉士林地院後，由士林地院依法處理，併予
    敘明。
五、據上論結，本件抗告無理由，依強制執行法第30條之1 、民
    事訴訟法第495 條之1 第1 項、第449 條第1 項、第95條、
    第78條，裁定如主文。
中    華    民    國    97    年    11    月    6     日
                            民事第六庭
                                審判長法官  許明進
                                法      官  徐文祥
                                法      官  李炫德
以上正本證明與原本無異。
如不服本裁定應於送達後10日內向本院提出再抗告狀（並按他造
當事人之人數附繕本），並繳納再抗告費新臺幣1,000 元。
再為抗告應以適用法規顯有錯誤為理由，並經本院之許可，該許
可以原裁定所涉及之法律見解具有原則上之重要性者為限，並委
任律師為代理人。
中    華    民    國    97    年    11    月    6     日
                                書  記  官  張文斌
附註：
抗告人之配偶、三親等內之血親、二親等內之姻親，或抗告人為
法人、中央或地方機關時，其所屬專任人員具有律師資格並經法
院認適當者，亦得為第三審代理人。
抗告人或其法定代理人具有律師資格者及前項情形，應於提起抗
告或委任時釋明之。


司法院資訊處製作；財團法人民間司法改革基金會備份。
